【裁判字號】    98,訴,658
【裁判日期】    981228
【裁判案由】    返還物品
【裁判全文】
臺灣士林地方法院民事判決               98年度訴字第658號
原      告
即反訴被告  聯成實業股份有限公司
法定代理人  甲○○
訴訟代理人  董安丹律師
被      告
即反訴原告  乙○○
訴訟代理人  顧立雄律師
            陳鵬光律師
            王龍寬律師
上列當事人間返還物品等事件，本院於民國98年12月2 日言詞辯
論終結，判決如下：
    主      文
被告應將附表所示之文書原本返還原告。
本訴訴訟費用由被告負擔。
本判決於原告以新臺幣伍拾伍萬元供擔保後，得假執行。被告如
為原告供擔保新臺幣壹佰陸拾伍萬元後，得免為假執行。
反訴原告之訴及假執行之聲請均駁回。
反訴訴訟費用由反訴原告負擔。
    事實及理由
一、按被告於言詞辯論終結前，得在本訴繫屬之法院，對於原告
    及就訴訟標的必須合一確定之人提起反訴；反訴之標的，如
    專屬他法院管轄，或與本訴之標的及其防禦方法不相牽連者
    ，不得提起，民事訴訟法第259 條、第260 條第1 項分別定
    有明文。查本件原告主張兩造間之委任關係業因被告請辭總
    經理職務而消滅，被告自應返還其基於職務所持有之物品；
    被告即反訴原告則提起反訴，主張原告即反訴被告應依公司
    內規給付退休金。經核本反訴標的及其防禦方法相牽連，亦
    非專屬他法院管轄，則被告即反訴原告提起反訴，程序上於
    法並無不合，合先敘明。次按訴狀送達後，原告不得將原訴
    變更或追加他訴，但減縮應受判決事項之聲明者，不在此限
    ，民事訴訟法第255 條第1 項第3 款亦有明定。查本訴原告
    原起訴聲明為：被告應將其持有之原告公司門禁卡1 張、門
    戶鑰匙2 把、產品序號為TA000-0000-A之蘋果牌筆記型電腦
    1 台、車牌號碼為1898-DT 之BMW 轎車1 輛（含行車執照、
    保險卡、車鎖）、車庫出入遙控器1 只及附表所示之契約或
    檔案原本返還原告；並自民國97年11月25日起至返還上揭汽
    車之日止，按日給付新臺幣（下同）2,334 元予原告。嗣於
    98年10月21日本院審理時，變更訴之聲明為：被告應將附表
    所示物品返還原告。被告即反訴原告原起訴聲明則為：反訴
    被告應給付133 萬7,751 元予反訴原告，及自反訴起訴狀繕
    本送達之翌日起至清償日止，按週年利率5%計算之利息。嗣
    於98年10月21日本院審理時，變更訴之聲明為：反訴被告應
    給付126 萬9,000 元予反訴原告，及自98年7 月7 日起至清
    償日止，按週年利率5%計算之利息。核其等所為，係應受判
    決事項聲明之減縮，依上開說明，當屬合法，亦應准許，併
    予敘明。
二、本訴部分：
(一)、原告起訴主張：被告擔任原告公司總經理，因職務所需，持
    有原告公司門禁卡1 張、門戶鑰匙2 把、產品序號為TA000-
    0000-A之蘋果牌筆記型電腦1 台、車牌號碼為1898-DT 之BM
    W 轎車1 輛（含行車執照、保險卡、車鎖）及車庫出入遙控
    器1 只；另為協助原告合作廠商即訴外人FECO Ser vices
    Limited （下稱FECO公司）、Advance Technology Overse-
    as Ltd. （下稱ATOL公司）履行與訴外人西門子（Siem ens
    ）公司、西屋（Westinghouse Electric ）公司為承包訴外
    人台灣電力股份有限公司核能發電廠工程所簽訂之顧問諮詢
    、技術服務及設備提供契約，而保管如附表所示之契約或檔
    案原本。茲被告突於97年11月24日口頭向原告請辭，終止兩
    造間之委任關係，惟未向原告報告其於任內處理事務之顛末
    ，亦未返還其因職務所持有之上開物品，經原告於97年11月
    27 日 發函催告，仍未獲置理，爰依民法第541 條第1 項規
    定，訴請被告返還附表所示之契約及檔案原本等語。並聲明
    ：被告應將附表所示物品返還原告。願供擔保請准宣告
    假執行。
(二)、被告則以：被告於71年3 月間進入原告公司服務，因工作能
    力卓越，自83、84年起擔任總經理乙職；另與證人即原告公
    司董事長甲○○共同經營、投資維京群島商ATOL公司，持有
    該公司25% 之股份，並負責代表該公司對外簽約。詎被告於
    97年間請求甲○○依約給付ATOL公司25% 之營收時，甲○○
    竟全盤否認，更指示訴外人即原告公司副總經理蔡忠整於97
    年7 月24日夜間，帶3 名不明人士侵入被告辦公室搜查並疑
    似安裝竊聽器材，復要求原告公司人員直接向甲○○報告業
    務，凍結被告之總經理職務。被告迫於無奈，只得辭去總經
    理職務，並表明退休。實則被告持有附表所示之契約原本除
    附表編號D-4 乃原告與訴外人Areva NP GmbH TaiwanLungme
    n P roject Job Site Office所簽訂者外，附表編號D-5 、
    G 係分為ATOL公司、FECO公司執行合約而保管，附表編號A
    則係因擔任見證人，其餘皆係因代表ATOL公司簽約而持有，
    與被告擔任原告公司總經理乙職無涉，原告自無權請求被告
    返還等語，資為抗辯。並聲明：原告之訴及假執行之聲請
    均駁回。如受不利判決，願供擔保請准宣告免假執行。
三、反訴部分：
(一)、反訴原告即本訴被告起訴主張：94年下半年間，因迭有資深
    員工反映反訴被告除法定退休金外，別無關於退休金之規定
    ，時任反訴被告公司總經理兼具董事身分之反訴原告遂與另
    2 名董事即證人甲○○、訴外人即反訴被告公司會計丙○○
    討論，作成反訴被告於包括經理人在內之所有員工，於退休
    時除依勞動基準法及勞工退休金條例得請求之退休金外，尚
    得按工作年資乘以月薪向反訴被告請求退休金（下稱系爭退
    休金辦法）之決議，並在反訴原告於作成決議後，曾向員工
    口頭宣布後，復於95年2 至5 月間提撥2,000 餘萬元作為退
    休準備金。嗣反訴原告於97年間退休，反訴被告竟全盤否認
    有訂定系爭退休金辦法之事實，拒不給付退休金，為此，爰
    依系爭退休金辦法，訴請反訴被告給付反訴原告任職期間即
    71年3 月9 日起迄97年11月24日止，共26年8 月又16天（比
    照勞動基準法第55條第1 項後段規定以27年為基數），每月
    本薪4 萬7,000 元計算之退休金126 萬9,000 元等語。並聲
    明：反訴被告應給付126 萬9,000 元予反訴原告，及自98
    年7 月7 日起至清償日止，按週年利率5%計算之利息。願
    供擔保請准宣告假執行。
(二)、反訴被告即本訴原告則以：反訴原告既主張反訴被告公司於
    法定退休金外，尚有經反訴原告與甲○○、丙○○組成之董
    事會決議通過之系爭退休金辦法，依民事訴訟法第227 條本
    文規定及最高法院17年上字第917 號判例意旨，即應就反訴
    被告董事會確有通過系爭退休金辦法及其符合該辦法之條件
    等事實，負舉證責任。今反訴原告僅空言其得依系爭退休金
    辦法請求反訴被告給付退休金，卻未提出如董事會記錄等資
    料以為佐證，其要求丙○○提撥之退休準備金復於98年1 月
    15日經反訴被告董事會決議歸建為一般正常用途使用，是反
    訴原告之請求，自無足採等語，資為抗辯。並聲明：反訴
    原告之訴駁回。如受不利判決，願供擔保請准宣告免假執
    行。
四、本件經本院依民事訴訟法第271 條之1 準用同法第270 條之
    1 第1 項第3 款之規定，整理並協議簡化爭點如下：
(一)、本訴部分
(1)、不爭執事項：
、被告在71年3 月9 日進入原告公司擔任原告公司工程師，
    83、4 年間任公司總經理，於97年11月24日離職。
、被告持有如起訴狀附表序號七所載契約及檔案原本。
(2)、爭點：
    被告是否因任職原告總經理之關係而持有前述契約及檔案原
    本，應依委任關係於委任終止後返還原告？
(二)、反訴部分
(1)、不爭執事項：
    反訴原告( 即本訴被告) 任職原告公司期間合計26年又8 月
    16天 ，每月本薪4萬7,000元。
(2)、爭點：
    反訴被告公司( 即本訴原告) 是否訂有退休辦法？反訴原告
    得否以每1 年為一個基數乘以本薪計算退休金，合計得向反
    訴被告請領126 萬9000元的退休金？
五、本院得心證之理由：
(一)、本訴部分：
(1)、原告主張：系爭契約及檔案原本，如附表所示編號A 係訴外
    人FECO公司所有，附表所示編號B-1 、B-2 、C-1 、C-2 、
    D-1 、D-2 、D-3 、D-5 、E-1 、E-2 、E-3 、E-4 、E-5
    、E-6 、F 為ATOL公司所有，附表編號D-4 、G(為執行FECO
    公司契約而設之檔案) 為原告所有，因原告係FECO公司及AT
    OL在臺執行系爭契約之協力廠商，故由FECO公司、ATOL公司
    將系爭契約及檔案原本交原告收執，被告因任職原告公司總
    經理期間，與原告間有委任關係存在，而得占有前開契約及
    檔案等情，業據原告提出FECO公司或ATOL公司經認證之聲明
    書，分別載明「1.如附件2 所示合約書( 附件2 ；按即附表
    編號A)為本公司與WESTING HOUSE ELECTRIC SA.簽署之合約
    。該合約原本由契約當事人簽署兩份，由契約當事人各執壹
    份。2.前項合約書之原本為本公司交予在台灣之聯成實業股
    份有限公司保管，以便執行相關事宜。3.聯成實業股份有限
    公司迄今未返還上述合約書原本。」、「1.如附件2 所示合
    約書( 附件2 ：編號B-1 、B-2 、C-1 、C-2 、D-1 、D-2
    、D-3 、E-1 、E-2 、E-3 、E-4 、E-5 、E-6 、F 等十四
    份合約書；按即附表編號B-1 、B-2 、C-1 、C-2 、D-1 、
    D- 2、D-3 、E-1 、E-2 、E-3 、E-4 、E-5 、E-6 、F)皆
    為本公司委任乙○○先生代表與交易相對人公司簽署；簽署
    後，本公司指示乙○○先生將上述契約書原本交予在臺灣之
    聯成實業股份有限公司保管，以便執行相關事宜。2.如附件
    3 所示合約書( 附件3 ：編號D-5 ；按即附表編號D-5)之原
    本為本公司直接交予在台灣之聯成實業股份有限公司保管，
    以便執行相關事宜。3.聯成實業股份有限公司迄今未返還上
    述合約書原本。」等語，此有前開聲明等為證，復被告亦自
    承前開契約及檔案內容在臺之履行，均係由原告公司執行等
    語( 本院卷第175 至225 頁) 。再參酌證人即於被告擔任原
    告公司總經理期間，擔任被告及原告公司董事長秘書之丁○○證述：公司有一個檔案室，按照業務性質編碼，放入檔案
    室保管，也有人因為正在處理的業務需要，而沒有收入檔案
    室，由自己保管，如果是自己私人的文件，不行放入公司檔
    案室保管，系爭契約及檔案原本，伊均看過，是原告擔任總
    經理期間交給伊，要伊拿去歸檔，現在這些檔案目前還留有
    影本，有簽名的正本，被告在97年7 月份同時叫伊全部交給
    被告等語( 本院卷第243 頁背面至244 頁) ，而被告亦對於
    曾將系爭契約及檔案原本交由證人丁○○歸入公司檔案室保
    管，復於97年7 月間，同時要證人丁○○全部交予被告等情
    ，並不爭執( 本院卷第245 頁背面) ，是被告既係智慮成熟
    之成年人，又任職原告公司之總經理，當知公私事務之分界
    ，衡情，系爭契約及檔案苟係被告非基於原告公司之因素而
    持有，豈可能要求證人丁○○將之歸入公司檔案編號保管之
    理。準此，被告自承ATOL公司簽的系爭契約及編號G 檔案內
    容係FECO公司代理西屋公司去投標關於核三廠燃料事項，由
    原告公司執行契約之內容等語( 本院卷第245 頁背面、273
    頁) ，而被告收受系爭契約及檔案原本時，亦係直接指示證
    人丁○○歸入公司檔案，是足認原告主張系爭契約及檔案原
    本，原告係FECO公司及ATOL公司在臺之協力廠商，由原告負
    責執行系爭契約之內容，故由FECO公司、ATOL公司將系爭契
    約及檔案原本交原告收執，另附表編號D-4 為原告所有，被
    告因任職原告公司總經理期間，與原告間有委任關係存在，
    而得占有前開契約及檔案等情，應可採信。按受任人因處理
    委任事務，所收取之金錢、物品及孳息，應交付於委任人，
    民法第541 條第1 項定有明文。被告既係因任職原告公司總
    經理期間而持有前開契約及檔案，現兩造間之委任關係，既
    因被告離職而終止，則原告依前開規定請求，被告將系爭契
    約及檔案返還原告即屬有據，應予准許。
(2)、被告雖辯稱：系爭契約及檔案除附表編號D-4 部分，伊或係
    因擔任見證人，或係因為代表簽約之人，而持有系爭契約及
    檔案云云。惟查被告應係基於原告公司職務上之關係，而持
    有系爭契約及檔案，已如前述。再者，擔任見證人或代表、
    代理簽約之人亦不必然即持有契約原本或得終局的保有契約
    原本，當視見證人與契約當事人間之約定，及授權人與代理
    人間基礎法律關係之約定，尚難僅以被告係見證人或代表、
    代理簽約之人，即率而直接推論其即得終局的持有系爭契約
    或檔案。是以，被告前開所辯，尚無足採。
(3)、從而，原告依民法第541 條第1 項之規定，請求被告返還如
    主文第1 項所示之契約及檔案原本，即為有理由，應予准許
    。
(二)、反訴部分：
(1)、按當事人主張有利於己之事實者，就其事實有舉證之責任，
    民事訴訟法第277 條定有明文。又按主張法律關係存在之當
    事人，須就該法律關係發生所須之特別要件，負舉證責任（
    最高法院48年台上字第824 號判例意旨參照）。而負舉證責
    任之當事人，須證明至使法院就該待證事實獲得確實之心證
    ，始盡其證明之責任，苟應負舉證責任之當事人，不能舉證
    ，以證實其主張之事實為真實，即應受不利之認定。反訴原
    告主張反訴被告定有退休金給付辦法，反訴原告自反訴被告
    公司退休依該辦法得依每任職1 年，以1 個月之基數，請求
    退休金云云，然為反訴被告否認，反訴原告自應就此有利於
    己之事由，負舉證之責任。反訴原告雖提出反訴被告公司95
    年度之明細分類帳為證( 本院卷第120 頁、25 9頁、260 頁
    ) ，並舉證人丙○○、甲○○為證。查該明細分類帳雖載有
    舊制退休金2082萬9231元，惟依證人即反訴被告公司會計丙○○證述：前開分類帳中所載退休金之提撥，係總經理即反
    訴原告( 即本訴被告) 要伊這麼作，當時總經理說會向董事
    長報告，而且這筆錢都是存在定存，只是會計名目上有變動
    ，錢都是公司的，95年將公司一部分定存規劃為退休的福利
    金，是反訴原告指示的，就伊所知，公司沒有這樣的退休辦
    法，但反訴原告曾向員工說公司有這樣的退休辦法，一年可
    以領一個月的本薪，所以實際上公司有沒有通過這個退休辦
    法，伊不清楚等語。( 本院卷第246 頁、247 頁) 。承上可
    知，前開明細分類帳為證人丙○○所製作，然依其證言，該
    提撥之作為，係應反訴原告之指示。又證人即原告公司之法
    定代理人甲○○亦證述：伊並沒有看過前開明細分類帳，伊
    是在會計丙○○在被告離開公司後，跟伊說有這些錢放著，
    當公司員工退休金，她說這是反訴原告的決策等語。( 本院
    卷第274 頁、275 頁背面) 。是以，尚難以前開明細帳載有
    提撥之退休金，即認反訴被告公司有反訴原告所指之退休辦
    法。反訴原告另主張：伊曾與丙○○、甲○○3 人，在反訴
    被告公司甲○○的辦公室，討論系爭退休金辦法，當時伊及
    丙○○均身兼公司董事，是其3 人討論，就相當於董事會開
    會，當時甲○○是同意此退休金辦法，是該辦法既係同意，
    應認反訴被告公司即有此退休金辦法云云，惟證人丙○○證
    述：印象中曾在董事長甲○○辦公室裏，反訴原告跟董事長
    提過，想要作這樣的規劃，有無說到具體內容伊不記得，董
    事長怎麼回答，太久了，伊也不記得，反訴原告指示將部分
    定存改為退休福利金，他說一定會跟董事長講；3 人討論的
    時間，伊已不記得了，伊是以會計的身分參與，當天並無召
    開董事會，也沒說要討論決議是否提撥退休準備金，沒有開
    會，亦無投票，提撥的2000萬退休金，亦非經員工薪資算出
    來的，95提撥後，96、97年均未增加提撥，伊在擔任反訴被
    告公司董事時，只有在選任董事長時，有召開董事會等語 (
    本院卷第247 頁至248 頁) 。而證人甲○○亦證述：伊現在
    不記得，有無丙○○所述在伊辦公室與丙○○、被告討論退
    休辦法的事情，但丙○○如果說有，應該就是有，但內容伊
    不記得了；伊從不知道公司內部有除政府規定以外之員工退
    休計劃等語。( 本院卷第275 頁、第275 頁背面) 。是依前
    開證人丙○○、甲○○所述，亦僅得證明確曾有討論過此事
    ，惟該次討論是否獲有結論，並非無疑。再按公司業務之執
    行，除公司法或章程規定應由股東會決議之事項外，均應由
    董事會決議行之，公司法第202 條定有明文。職是，縱若當
    次討論確已有結論而欲設此退休辦法，反訴原告職司公司總
    經理，並兼任公司董事，就公司運作之規範，亦應有所認識
    ，當正式提案，提交公司董事會決議通過施行。然依證人丙○○前開證言，當日並未召開董事會，亦無正式之討論議題
    ，是難認公司董事會確有討論決議系爭退休金辦法。再參酌
    ，苟公司確有決議實行此一退休金辦法，亦應精算員工之既
    有之年資，就舊有年資分次或一次提撥後，就新增之年資，
    再按年逐年提撥，然依證人丙○○所證，95年提撥的退休金
    ，亦非經員工薪資算出來的，95提撥後，96、97年均未增加
    提撥等情。準此，反訴原告所提之書證及所舉之證人丙○○
    、甲○○，尚難使本院形成反訴被告公司確有如反訴原告所
    述之退休金辦法。
(2)、從而，反訴原告既無法證明反訴被告公司確有如其所述之退
    休金辦法，則其依此退休金辦法，請求反訴被告給付如聲明
    所示之退休金，即屬無據，亦予駁回。
六、綜上所述，被告既係因與原告公司職務上關係而持有如附表
    所示之契約及檔案原本，則原告公司於兩造委任關係終止後
    ，依民法第541 條第1 項之規定請求被告返還因委任關係而
    持有之上開契約及檔案原本，為有理由，應予准許。又反訴
    原告既無法證明反訴被告公司確有如反訴原告所述之退休金
    辦法存在，則其依該退休金辦法請求反訴被告給付如反訴聲
    明所示之金錢及其利息，即無可採，應予駁回。
七、原告及被告就本訴部分，均陳明願供擔保，聲請宣告假執行
    及免為假執行，經核於法相合，爰分別酌定相當之擔保金額
    准許之。至反訴原告之訴既經駁回，其假執行之聲請亦失所
    附麗，亦應駁回。
八、本件事證已臻明確，兩造其餘攻擊防禦方法及未經本院援用
    之證據，經本院審酌，核與判決之結果不生影響，爰不一一
    論駁。反訴原告雖請求本院調閱反訴被告歷屆董事會成員，
    以證明證人丙○○及反訴原告一直均為反訴被告公司董事云
    云，惟本院認本件事證已臻明確，並無調閱之必要，附此敘
    明。
九、據上論結，本訴原告之訴為有理由，反訴原告之訴為無理由
    ，依民事訴訟法第78條、第390 條第2 項、392 條第2 項，
    判決如主文。
中    華    民    國    98    年    12    月    28    日
                  民事第二庭  法  官  劉逸成
以上正本證明與原本無異。
如對本判決上訴，應於判決送達後20日內向本院提出上訴狀。
中    華    民    國    99    年    1     月    4     日
                              書記官  李宜蓁
附表：
┌──┬───────────────────────────────┐
│編號│簽約當事人                                                    │
│    ├───────────────────────────────┤
│    │契約名稱                                                      │
├──┼───────────────────────────────┤
│A   │Westinghouse Electric SA.; and                                │
│    │FECO Services Limited                                         │
│    ├───────────────────────────────┤
│    │SALES SERVICE AGREEMENT                                       │
├──┼───────────────────────────────┤
│B-1 │Siemens Power Generation Asia Pacific Sdm.Bhd.; and           │
│    │Advance Technology Overseas Ltd.                              │
│    ├───────────────────────────────┤
│    │CONSULTANCY AGREEMENT                                         │
├──┼───────────────────────────────┤
│B-2 │Siemens Aktiengesellschaft Berlin and Munich ("Siemens"); and │
│    │Advance Technology Overseas Ltd. ("BC")                       │
│    ├───────────────────────────────┤
│    │BUSINESS CONSULTANT AGREEMENT                                 │
├──┼───────────────────────────────┤
│C-1 │Siemens Energy Management & Information Systems(Pte)Ltd.; and │
│    │Advance Technology Overseas Ltd.Hong Kong("BC")               │
│    ├───────────────────────────────┤
│    │BUSINESS CONSULTANCY AGREEMENT For TPC 4 SETS OF CENTRAL      │
│    │DISPATCH AND CONTROL SYSTEM                                   │
├──┼───────────────────────────────┤
│C-2 │Siemens Energy Management & Information Systems(Pte)Ltd.; and │
│    │Advance Technology Overseas Ltd. Hong Kong("BC")              │
│    ├───────────────────────────────┤
│    │AMENDMENT TO THE BUSINESS CONSULTANCY AGREEMENT DATED 01.03.04│
│    │For TPC 4 SETS OF CENTRAL DISPATCH AND CONTROL SYSTEM         │
├──┼───────────────────────────────┤
│D-1 │Framatome ANP GmbH, Erlangen; and                             │
│    │Advance Technology Overseas Limited, Hong Kong                │
│    ├───────────────────────────────┤
│    │PROJECT AGREEMENT                                             │
├──┼───────────────────────────────┤
│D-2 │Framatome ANP GmbH, Erlangen; and                             │
│    │Advance Technology Overseas Limited, Hong Kong                │
│    ├───────────────────────────────┤
│    │SIDELETTER TO THE PROJECT AGREEMENT DATED April 17, 2001      │
├──┼───────────────────────────────┤
│D-3 │Framatome ANP GmbH, Erlangen; and                             │
│    │Advance Technology Overseas Limited, Hong Kong                │
│    ├───────────────────────────────┤
│    │SIDELETTER TO THE PROJECT AGREEMENT DATED April 17, 2001 LOW  │
│    │VOLTAGE POWER EQUIPMENT(Spec. No. 874-ES-003)                 │
├──┼───────────────────────────────┤
│D-4 │Lien Chen Limited; and                                        │
│    │Areva NP GmbH Taiwan Lungmen Project Job Site Office          │
│    ├───────────────────────────────┤
│    │CONTRACT No. LNPP-LVPE-0001/06 For ENGINEERING AND SERVICES   │
├──┼───────────────────────────────┤
│D-5 │AREVA NP GmbH, Erlangen; and                                  │
│    │Advance Technology Overseas Limited, Hong Kong                │
│    ├───────────────────────────────┤
│    │SIDELETTER TO THE PROJECT AGREEMENT DATED April 17, 2001 LOW  │
│    │VOLTAGE POWER EQUIPMENT(Spec. No. 874-ES-003)                 │
├──┼───────────────────────────────┤
│E-1 │Framatome ANP GmbH, Erlangen; and                             │
│    │Advance Technology Overseas Limited, Hong Kong                │
│    ├───────────────────────────────┤
│    │PROJECT AGREEMENT                                             │
├──┼───────────────────────────────┤
│E-2 │Framatome ANP GmbH, Erlangen; and                             │
│    │Advance Technology Overseas Limited, Hong Kong                │
│    ├───────────────────────────────┤
│    │SIDELETTER TO THE PROJECT AGREEMENT DATED April 17th, 2001    │
├──┼───────────────────────────────┤
│E-3 │Framatome ANP GmbH, Erlangen; and                             │
│    │Advance Technology Overseas Limited, Hong Kong                │
│    ├───────────────────────────────┤
│    │SIDELETTER TO THE PROJECT AGREEMENT DATED April 17, 2001      │
│    │MEDIUM VOLTAGE POWER EQUIPMENT(Spec. No. 874-ES-002)          │
├──┼───────────────────────────────┤
│E-4 │Framatome ANP GmbH, Erlangen; and                             │
│    │Advance Technology Overseas Limited, Hong Kong                │
│    ├───────────────────────────────┤
│    │SIDELETTER TO THE PROJECT AGREEMENT DATED April 17, 2001      │
│    │MEDIUM VOLTAGE POWER EQUIPMENT(Spec. No. 874-ES-002)          │
├──┼───────────────────────────────┤
│E-5 │Framatome ANP GmbH, Erlangen; and                             │
│    │Advance Technology Overseas Limited, Hong Kong                │
│    ├───────────────────────────────┤
│    │SIDELETTER TO THE PROJECT AGREEMENT DATED April 17, 2001      │
│    │MEDIUM VOLTAGE POWER EQUIPMENT(Spec. No. 874-ES-002)          │
├──┼───────────────────────────────┤
│E-6 │Advance Technology Overseas Limited, Hong Kong; and           │
│    │Framatome ANP GmbH, Erlangen                                  │
│    ├───────────────────────────────┤
│    │MEMORANDUM OF UNDERSTANDING                                   │
├──┼───────────────────────────────┤
│F   │Siemens Aktiengesellschaft Berlin and Munich ("Siemens"); and │
│    │Advance Technology Overseas Ltd. ("BC")                       │
│    ├───────────────────────────────┤
│    │BUSINESS CONSULTANT AGREEMENT                                 │
├──┼───────────────────────────────┤
│G   │                                                              │
│    ├───────────────────────────────┤
│    │MAANSHAN NEW FUEL RELOAD BID FILE (LC Ref. 811)核三廠新再填裝 │
│    │核燃料製造案整本檔案(聯成案號811)                             │
└──┴───────────────────────────────┘

司法院資訊處製作；財團法人民間司法改革基金會備份。
